【裁判字號】    97,訴,1696
【裁判日期】    971128
【裁判案由】    毒品危害防制條例
【裁判全文】
臺灣基隆地方法院刑事判決              97年度訴字第1696號
公  訴  人  臺灣基隆地方法院檢察署檢察官
被      告  甲○○
上列被告因毒品危害防制條例案件，經檢察官提起公訴（97年度
毒偵字第2708號），被告於準備程序進行中，就被訴事實為有罪
之陳述，經本院合議庭裁定由受命法官獨任進行簡式審判程序，
判決如下：
    主      文
甲○○施用第一級毒品，處有期徒刑陸月。又施用第二級毒品，
處有期徒刑月。應執行有期徒刑捌月，緩刑肆年。
    事實及理由
一、本件被告甲○○所犯者非為死刑、無期徒刑、最輕本刑為3
    年以上有期徒刑之罪或高等法院管轄第一審案件，其於準備
    程序進行中，先就被訴事實為有罪之陳述，經告知其簡式審
    判程序之旨，並聽取公訴人、被告之意見後，本院合議庭業
    已依刑事訴訟法第273條之1第1項之規定，裁定由受命法官
    獨任以簡式審判程序進行本案之審理，且依同法第273條之2
    規定，簡式審判程序之證據調查，不受同法第159條第1項、
    第16 1條之2、第161條之3、第163條之1及第164條至第170
    條規定之限制，合先敘明。
二、本件犯罪事實、證據，除如附件檢察官起訴書犯罪事實欄第
    一段第六行所載「安非他命」應更正為「甲基安非他命」，
    並補引「被告於本院準備程序及審理時之自白」為證據外，
    餘均引用該起訴書之記載。
三、論罪科刑：
  (一)按海洛因、甲基安非他命分別係毒品危害防制條例所列管之
    第一級毒品及第二級毒品，此為該條例第2條第2項第1款、
    第2款所明定，被告於觀察、勒戒執行完畢後5年內予以施用
    ，核其所為，係犯毒品危害防制條例第10條第1項之施用第
    一級毒品罪及同條例第2項之施用第二級毒品罪。其持有第
    一級毒品海洛因、第二級毒品甲基安非他命係供施用，其持
    有第一級毒品及第二級毒品之低度行為，分別為施用第一級
    毒品及第二級毒品之高度行為所吸收，不另論罪。
  (二)爰審酌毒品對於人體會產生成癮性，係足以危害個人健康及
    社會安全之管制藥物，被告經過觀察、勒戒後，猶不知戒除
    施用毒品惡習，再犯本件施用第一級毒品罪，顯見其自我戒
    斷力不佳，暨兼衡其犯罪之自我麻醉動機、所生自我戕害結
    果，於他人尚不致造成損害及其犯後坦承犯行之態度等一切
    情狀，就其所犯上述二罪，分別量處如主文所示之刑，並定
    其應執行刑，以示懲儆。
  (三)又查被告未曾因犯罪受有期徒刑以上刑之宣告，有臺灣高等
    法院被告前案紀錄表在卷可稽，且被告經觀察、勒戒後，係
    初犯本件施用毒品罪，本院審酌其犯後已具悔意，認其經此
    偵審教訓後，當知警惕，應無再犯之虞，因認其所受宣告之
    刑，以暫不執行為適當，併予依刑法第74條第1項第1款規定
    ，宣告緩刑4年，以勵來茲，用啟自新。
四、應適用之法條：
    依刑事訴訟法第273條之1第1項、第299條第1項前段、第310
    條之2、第454條，毒品危害防制條例第10條第1項、第2項、
    第23條第2項，刑法第11條前段、第51條第5款、第74條第1
    項第1款，判決如主文。
五、對於本件判決如有不服，得自收受送達後10日內，向本院提
    出上訴書狀，上訴於臺灣高等法院。
本案經檢察官丙○○到庭執行職務。
中    華    民    國    97    年    11    月    28    日
                  刑事第一庭法  官  王美婷
以上正本證明與原本無異。
如不服本判決應於收受送達後10日內向本院提出上訴書狀，並應
敘述具體理由；其未敘述上訴理由者，應於上訴期間屆滿後20日
內向本院補提理由書 (均須按他造當事人之人數附繕本)「切勿
逕送上級法院」。
中    華    民    國    97    年    11    月    28    日
                            書記官  明祖斌
附錄本案論罪科刑法條：
毒品危害防制條例第10條第1項、第2項
施用第一級毒品者，處 6 月以上 5 年以下有期徒刑。
施用第二級毒品者，處 3 年以下有期徒刑。
臺灣基隆地方法院檢察署檢察官起訴書
                                    97年度毒偵字第2708號
    被      告  甲○○  男  37歲（民國○○年○月○日生）
                        住基隆市○○區○○路12號7樓之3
                        國民身分證統一編號：Ｚ000000000號
上列被告因違反毒品危害防制條例案件，業經偵查終結，認應提
起公訴，茲敘述犯罪事實及證據並所犯法條如下：
        犯罪事實
一、甲○○前因施用毒品案件，經觀察、勒戒後，認無繼續施用
    毒品之傾向，於97年4月3日釋放，並由本署檢察官以96年度
    毒偵字第3242號為不起訴處分確定。詎猶未戒除毒癮，於上
    開觀察勒戒釋放後5 年內，先基於施用第二級毒品甲基安非
    他命之犯意，於97年8 月25日晚上11時許，在基隆市○○路
    朋友住所，以將安非他命置於玻璃球吸食器內，以燒烤方式
    ，施用第二級毒品甲基安非他命；又基於施用第一級毒品海
    洛因之犯意，於同年月26日晚上8、9時，在基隆市○○區○
    ○路12號7樓之3，以捲菸方式，施用第一級毒品海洛因。嗣
    因其係毒品列管人口，為警於同日21時，在基隆市○○○街
    8 巷口通知其採驗尿液時查獲。另經其自願性同意採集尿液
    送驗，結果呈嗎啡及甲基安非他命類陽性反應，而查知上情
    。
二、案經基隆市警察局第一分局報告偵辦。
        證據並所犯法條
一、證據清單及待證事實
   ┌──┬─────────┬────────────┐
   │編號│  證 據 名 稱     │     待  證  事  實     │
   ├──┼─────────┼────────────┤
   │ 一 │被告甲○○於偵查中│全部犯罪事實            │
   │    │之供述            │                        │
   ├──┼─────────┼────────────┤
   │ 二 │臺灣檢驗科技股份有│被告甲○○97年8月28日22 │
   │    │限公司於97年9月22 │時所採之尿液送檢驗結果，│
   │    │日出具之濫用藥物檢│呈海洛因之代謝物嗎啡陽性│
   │    │驗報告及基隆市警察│反應及甲基安非他命陽性反│
   │    │局第一局列管毒品人│應之事實                │
   │    │口尿液檢體採集送驗│                        │
   │    │紀錄及採尿通知書各│                        │
   │    │乙紙              │                        │
   ├──┼─────────┼────────────┤
   │ 二 │刑案資料查註紀錄表│證明被告於上揭觀察勒戒執│
   │    │                  │行完畢釋放後5年內再犯施 │
   │    │                  │用毒品案件之事實        │
   └──┴─────────┴────────────┘
二、核被告所為，係違反毒品危害防制條例第10條第1 項之施用
    第一級毒品海洛因及同條第2 項施用第二級毒品甲基安非他
    命之罪嫌。被告所犯上開兩罪間，犯意個別，行為互異，請
    分論併罰。
三、依毒品危害防制條例第23條第2項、刑事訴訟法第251條第1
    項提起公訴。
    此    致
臺灣基隆地方法院
中    華    民    國    97    年    10    月    30    日
                              檢察官  乙  ○  ○
本件正本證明與原本無異
中    華    民    國    97    年    11    月    4     日
                              書記官  張  雅  
附錄所犯法條：
毒品危害防制條例第10條第1項、第2項
    施用第一級毒品者，處 6 月以上 5 年以下有期徒刑。
    施用第二級毒品者，處 3 年以下有期徒刑。


司法院資訊處製作；財團法人民間司法改革基金會備份。
